臺灣士林地方法院民事裁定　94年度再易字第5號
再 審 原告　甲○○
　　　　　　　　　　　　6樓
再 審 被告　惠聚多媒體股份有限公司
法定代理人　張惠美
當事人間請求給付報酬事件，再審原告對於本院民國94年4 月20
日94年度再易字第1 號確定裁定聲請再審及對於本院民國93年12
月22日93年度簡上字第59號確定判決提起再審之訴，本院裁定如
下：
    主  文
再審聲請暨再審之訴均駁回。
再審聲請費用暨訴訟費用均由再審原告負擔。
    理  由
一、按再審之訴，應於30日之不變期間內提起，前項期間自判決
    確定時起算，判決於送達前確定者，自送達時起算，其再審
    之理由發生或知悉在後者，均自知悉時起算；提起再審之訴
    應以訴狀表明再審理由及關於再審理由並遵守不變期間之證
    據；裁定已經確定，而有民事訴訟法第496 條第1 項或第
    497 條之情形者，得準用再審程序編之規定，聲請再審，民
    事訴訟法第500 條第1 項、第2 項前段、第501 條第1 項第
    4 款、第507 條分別定有明文。次按再審期間，原則上應自
    判決確定時起算，提起再審之訴之原告，如主張其知悉再審
    理由在後，應就此知悉在後之事實，負舉證責任（最高法院
    72年台再字第149號裁定參照）。
二、本件再審原告係就本院94年度再易字第1號確定裁定及本院
    93年度簡上字第59號確定判決表示不服，並主張原確定裁定
    適用民事訴訟法第162條第1項、最高法院28年度上字第1529
    號判例即法院訴訟當事人在途期間標準第2條等法規有違誤
    ，有民事訴訟法第496 條第1 項第1 款之再審理由等語。經
    調閱本院94年度再易字第1 號、93年度簡上字第59號卷宗，
    查93年度簡上字第59號判決因上訴所得受之利益未逾民事訴
    訟法第466 條第1 項所定之額數，不得再上訴第三審，應於
    民國93年12月22日宣判時即告確定，又本院於94年1 月6 日
    將上開判決書送達予再審原告，有送達證書在卷可稽，應認
    再審原告至遲應於30日內即94年2 月5 日前提起再審之訴（
    94年2 月6 日農曆除夕前1 日週一調整放假，於同年月5 日
    週六補行上班，春節假期至同年月13日週日止），始為適法
    ，惟再審原告竟遲至94年2 月14日始向本院遞狀提起本件再
    審之訴，有本院收文章足稽，顯已逾30日不變期間。又查，
    再審原告雖居住於臺北縣，惟按「當事人不在法院所在地住
    居者，計算法定期間，應扣除其在途之期間。但有訴訟代理
    人住居法院所在地，得為期間內應為之訴訟行為者，不在此
    限。」民事訴訟法第162 條第1 項定有明文。如當事人授與
    訴訟代理人以得提起上訴或再審之訴之權限者，該訴訟代理
    人得逕向住居所在地之法院提起上訴或再審之訴，故無須扣
    除在途期間（最高法院28年上字第1529號判例意旨參照）。
    查再審原告於93年度簡上字第59號上訴事件所委任之郭疆平
    律師，事務所在臺北市，且皆有特別代理權，可代理委任人
    即再審原告提起再審之訴，此有民事委任書附於本院93年度
    簡上字第59號卷宗可稽，揆諸前開說明，再審原告原已委任
    事務所位於法院所在地之律師為訴訟代理人，該訴訟代理人
    又有特別代理權得逕提起再審之訴，自無須扣除在途期間。
三、至於再審原告主張其事實上並未請郭疆平律師提起再審之訴
    ，而是自行提起，故無訴訟代理人之適用，又再審原告已於
    原審言詞辯論終結後終止對郭疆平律師之委任，且郭疆平律
    師之事務所在台北市中正區，並非本院轄區，故再審期間應
    計算在途期間，並無逾30日不變期間之情形等語。惟按「訴
    訟代理人就其委任之事件，有為一切訴訟行為之權。但捨棄
    、認諾、撤回、和解、提起反訴、上訴或再審之訴及選任代
    理人，非受特別委任不得為之」、「如於第一項之代理權加
    以限制者，應於前條之委任書或筆錄內表明」，民事訴訟法
    第70條第1 、3 項分別定有明文。查再審原告既於93年度簡
    上字第59號案件中授予訴訟代理人郭疆平律師提起再審之訴
    之特別代理權，且未於委任狀中明文限制其範圍，有委任書
    在卷可稽，郭疆平律師自具有在該案判決確定後為再審原告
    提起再審之訴之權，再審原告嗣於本件再提出郭疆平律師之
    證明書稱受委任只至言詞辯論終結云云，依前揭規定，並無
    限制前揭代理權之效果，又郭彊平律師受有再審原告有關代
    理提起再審之訴權限之委任，本可代理再審原告提起再審之
    訴，其實際上是否行使，並不影響不變期間之計算。至於郭
    疆平律師之事務所設於台北市中正區，雖非本院轄區，但仍
    在本院所在地之台北市，於司法院頒訂之「法院訴訟當事人
    在途期間標準」，以本院至台北市中正區亦不計算在途期間
    ，原確定裁定適用民事訴訟法第162 條第1 項及最高法院28
    年上字第1529號判例，並無違誤，應認再審原告之主張，尚
    非可採。此外，再審原告復未表明其遵守不變期間之證據，
    其再審於法不合，應予駁回。
四、依民事訴訟法第507 條、第502 條第1 項、第95條、第78條
    裁定如主文。
中　　華　　民　　國　　94　　年　　10　　月　　31　　日
                  民事第一庭  審判長法  官  洪舜帆
                                    法  官  陳靜芬
                                    法  官  高愈杰
以上正本證明與原本無異。
本裁定不得抗告。
中　　華　　民　　國　　94　　年　　11　　月　　4 　　日
                                    書記官　高楚安
